【裁判字號】    97,審訴,1667
【裁判日期】    970529
【裁判案由】    毒品危害防制條例
【裁判全文】
臺灣高雄地方法院刑事宣示判決筆錄    97年度審訴字第1667號
公  訴  人  臺灣高雄地方法院檢察署檢察官
被      告  甲○○
                    （另案羈押於台灣高雄看守所）
指定辯稱人  本院公設辯護人  黃文德
上列被告因97年度審訴字第1667號毒品危害防制條例案件，經檢
察官提起公訴（97年度毒偵字第2491號），經檢察官聲請法院改
依協商程序而為判決，本院認為適當進行協商判決程序，於中華
民國97年5 月29日在本院刑事第七法庭宣示判決，以代判決書，
出席職員如下：
    法  官  李淑惠
    書記官  王淑娟
    通  譯  黎懷恩
法官起立朗讀判決主文、犯罪事實要旨、處罰條文，及告以上訴
限制、期間、上訴之法院，且諭知記載其內容：
一、主  文：
    甲○○施用第一級毒品，累犯，處有期徒刑捌月。
二、犯罪事實要旨：
    甲○○前於92年間因施用毒品案件，經本院裁定送觀察、勒
    戒後，認有繼續施用毒品之傾向，再以裁定送強制戒治，於
    民國93年6 月2 日強制戒治期滿。另於85、86年間因肅清煙
    毒條例及麻醉藥品管理條例等案件，經法院分別判處有期徒
    刑3 年5 月及定應執行有期徒刑3 年10月確定，嗣二案接續
    執行，歷經假釋及撤銷假釋，其殘刑業於95年12月31日縮刑
    期滿執行完畢。詎其仍不知悔改，明知海洛因為毒品危害防
    制條例列管之第一級毒品，不得持有、施用，猶基於施用第
    一毒品海洛因之犯意，於96年12月25日晚間某時許，在高雄
    縣美濃鎮○○街40號住處，以針筒注射方式，施用第一級毒
    品海洛因1 次；嗣於96年12月26日16時10分許，因另案為警
    持搜索票於上址查獲，並得其同意採尿送驗，其結果呈可待
    因、嗎啡陽性反應而查悉上情。
三、處罰條文：
    毒品危害防制條例第10條第1 項，刑法第11條前段、第47條
    第1項。
四、協商判決除有刑事訴訟法第455 條之4 第1 項第1 款於本訊
    問程序終結前，被告撤銷協商合意或檢察官撤回協商聲請者
    ；第2 款被告協商之意思非出於自由意志者；第4 款被告所
    犯之罪非第455 條之2 第1 項所得以協商判決者；第6 款被
    告有其他較重之裁判上一罪之犯罪事實者；第7款 法院認應
    諭知免刑或免訴、不受理者情形之一，及違反同條第2 項「
    法院應於協商合意範圍內為判決；法院為協商判決所科之刑
    ，以宣告緩刑或2 年以下有期徒刑、拘役或罰金為限」等情
    形外，不得上訴。
五、本件如得上訴且不服本判決時，得自收受宣示判決筆錄送達
    之日起10日內，向本院提出上訴狀（須附繕本），上訴於第
    二審法院。
中    華    民    國    97    年    5     月    29    日
              臺灣高雄地方法院刑事第七庭
                              書記官  王淑娟
                              法  官  李淑惠
以上正本證明與原本無異。
中    華    民    國    97    年    5     月    29    日
                              書記官  王淑娟


司法院資訊處製作；財團法人民間司法改革基金會備份。
